【裁判字號】    89,易,1016
【裁判日期】    900118
【裁判案由】    毒品危害防制條例
【裁判全文】
臺灣嘉義地方法院刑事判決                        八十九年度易字第一一六號
    公  訴  人  臺灣嘉義地方法院檢察署檢察官
    被      告  甲○○
右列被告因違反毒品危害防制條例案件，經檢察官提起公訴（八十九年度毒偵字第一
四七八號），本院判決如左：
    主  文
甲○○施用第二級毒品，處有期徒刑肆月，如易科罰金，以佰元折算壹日。
    事  實
一、甲○○前因施用毒品案件，先後經臺灣高雄地方法院及本院以八十七年度毒聲字
    第一○二號裁定及八十八年度毒聲字第七五四號裁定送臺灣高雄及嘉義看守所附
    設勒戒所觀察、勒戒後，均認無繼續施用毒品之傾向，由臺灣高雄地方法院檢察
    署檢察官及臺灣嘉義地方法院檢察署檢察官分別於八十七年六月二十八日及八十
    八年六月十日以八十七年度偵字第一二六九一號及八十八年度偵字第三四二七號
    不起訴處分確定。詎仍不知悔改，於八十九年八月二十九日下午四時二十分許採
    尿前回溯九十五小時內之某時（同日下午三時二十分許至四時二十分許之一小時
    應予扣除），在不詳地點，施用第二級毒品安非他命，嗣於八十九年八月二十九
    日下午四時二十分許為警查獲採尿送驗而偵知上情。
二、案經嘉義縣警察局朴子分局報請臺灣嘉義地方法院檢察署檢察官偵查起訴。
    理  由
一、訊據被告甲○○矢口否認有施用安非他命之犯行，辯稱：係伊服用其母所準備之
    解安非他命之中藥，以致驗尿會呈陽性反應云云。經查，右揭被告於八十九年八
    月二十九日下午四時二十分許為警查獲時所採尿液，經嘉義縣衛生局檢驗結果，
    確呈安非他命陽性反應無誤，有嘉義縣衛生局八十九年九月二日出具之煙毒尿液
    檢驗單乙紙附卷可按，被告空言否認，尚無可採；而按諸人體吸用安非他命，經
    尿液排出之時間，依吸食量多寡、人體代謝功能、吸食者之年齡及性別不同而有
    所差異；一般而言吸食者在四十八小時內所排泄之尿液，均有可能被檢出，若經
    常或大量吸食，則經尿液排出時間約可延長至三、四天；此有行政院衛生署藥物
    食品檢驗局八十一年二月八日（八一）藥檢一字第○○一一五六號函附卷可憑，
    堪認被告至遲於上揭採尿送驗前九十六小時內確有施用第二級毒品安非他命之情
    ，是被告施用第二級毒品犯行應堪認定。又被告前因施用毒品案件，先後經臺灣
    高雄地方法院及本院以八十七年度毒聲字第一○二號裁定及八十八年度毒聲字第
    七五四號裁定送臺灣高雄及嘉義看守所附設勒戒所觀察、勒戒後，均認無繼續施
    用毒品之傾向，由臺灣高雄地方法院檢察署檢察官及臺灣嘉義地方法院檢察署檢
    察官分別於八十七年六月二十八日及八十八年六月十日以八十七年度偵字第一二
    六九一號及八十八年度偵字第三四二七號不起訴處分確定，有臺灣高雄地方法院
    檢察署檢察官不起訴處分書及臺灣嘉義地方法院檢察署檢察官不起訴處分書、臺
    灣嘉義地方法院檢察署刑案資料查註紀錄表、臺灣高等法院被告全國前案紀錄表
    各一份在卷可參。被告於檢察官為不起訴處分後，五年內三犯施用第二級毒品安
    非他命罪，本件事證明確，被告犯行堪以認定。
二、查安非他命為毒品危害防制條例所謂之第二級毒品，觀諸該條例第二條第二項第
    二款規定甚明。核被告施用安非他命部分，係犯毒品危害防制條例第十條第二項
    施用第二級毒品罪。其施用安非他命前後持有第二級毒品安非他命之低度行為，
    應為施用第二級毒品之高度行為所吸收，不另論罪。爰審酌被告前已有施用安非
    他命之前科，並經二次觀察、勒戒，竟又再度施用，顯見其意志不堅，仍未戒絕
    ，毫無悔改之意，其施用足以導致精神障礙、性格異常，甚至造成生命危險之毒
    品，戕害一己之身體健康，及其犯罪之動機、目的、手段、犯罪後之態度等一切
    情狀，量處如主文所示之刑，並諭知易科罰金之折算標準，以資懲儆。
三、據上論斷，應依刑事訴訟法第二百九十九條第一項前段，毒品危害防制條例第十
    條第二項，刑法第十一條前段、第四十一條，罰金罰鍰提高標準條例第二條，判
    決如主文。
本案經檢察官張長樹到庭執行職務。
中      華      民      國    九十      年      一      月     十八     日
                                臺灣嘉義地方法院刑事第一庭
                                        法  官  黃  仁  勇
右正本證明與原本無異。
如不服本判決，應於判決送達後十日內向本院提出上訴狀( 應附繕本 )。
中      華      民      國    九十      年      一      月     十八     日
                                        書記官  呂  權  芳
附錄本案論罪科刑法條全文：
毒品危害防制條例第十條：
施用第一級毒品者，處六月以上五年以下有期徒刑。
施用第二級毒品者，處三年以下有期徒刑。


司法院資訊處製作；財團法人民間司法改革基金會備份。
